---
title: "Projet Tendance Mode"
author: "Marie-Anne Randrianarivony"
date: "2026-05-27"
output: html_document
---


```{r setup, include=FALSE}
knitr::opts_chunk$set(warning = FALSE, message = FALSE)
```

# Chargement des packages et des données

```{r load-packages}
library(tidyverse)
library(janitor)
library(skimr)
library(ggplot2)
```

```{r load-data}
reviews  <- read.csv("C:/Users/Marie-Anne/OneDrive - Université du Québec à Chicoutimi/Documents/Projet-classification-des-tendances-de-mode-f-minin/data/Womens Clothing E-Commerce Reviews.csv", na.strings=c("","NA"))

```

Étant donné qu'on cherche à classifier les tendances de mode féminin basé sur les avis des clients. La variable cible sera donc la colonne `Recommended.ID`.

# 1. Nettoyage des données
## Apercu du jeu de donnée et gestion des valeurs manquantes
```{r}
skim(reviews)
sum(is.na(reviews))
```
Les colonnes `title`, `Review.Text`, `Division.Name`, `Department.Name`, `Class.Name` contiennent des valeurs manquantes.

Nous avons 11 variables pour 23486 observations.

```{r suppression-index}
reviews <- reviews %>% 
  select(-X) 
```

## Renommage des colonnes

```{r renommage-colonne}
reviews <- reviews %>% 
  rename(
    clothing_id = Clothing.ID,
    age = Age,
    title = Title,
    review = Review.Text,
    rating = Rating,
    recommended = Recommended.IND,
    feedback_positif = Positive.Feedback.Count,
    division = Division.Name,
    department = Department.Name,
    class = Class.Name
  )
```

## Traitement des valeurs manquantes

On a constaté récemment qu'il y avait 14 valeurs manquantes dans chacune des colonnes `department`,`division`, `class`. Étant donné que ce n'est pas un nombre important de données comparé au 23486 observations. On peut donc les supprimer. Concernant les colonnes `title`, on observe 3810 valeurs manquantes. Pour la colonne `review`, on observe 845 valeurs manquantes. Il s'agit là d'un nombre minimal comparé aux nombres d'observations alors on peut les supprimer également.

```{r NaN}
reviews <- reviews %>% 
  filter(!is.na(title),!is.na(review),!is.na(department), !is.na(division), !(is.na(class)))
```

# 2. Analyse exploratoire des données



```{r distribution-division}
reviews %>% 
  count(division) %>% 
  ggplot(aes(x =fct_reorder(division,n), y=n, fill=division)) +
  geom_col() +
    scale_fill_manual(values = c("#F48FB1", "#E91E8C", "#C2185B")) +
labs(title = "Distribution des divisions",x="Les différentes  divisions", y ="Nombre d'avis") +
  theme_minimal()

```

**12000** des avis des clients concernent la division **Général**.

```{r distribution-department}
reviews %>% 
  count(department) %>% 
  mutate(department = fct_reorder(department, n)) %>% 
  ggplot(aes(x = department, y=n, fill = department)) +
  geom_col() + 
  scale_fill_brewer(palette = "RdPu") +
  labs(title = "Distribution des départements", x= "Les départements", y ="Nombre d'avis") +
  theme_minimal()
```

**7500** des avis concernent les vêtements dans le département **Top**. Ce qui réflète la mode féminine. Les hauts sont les articles les plus achetés.

```{r distribution-rating}
reviews %>% 
  count(rating) %>% 
  mutate(pct = round(n/ sum(n)*100, 1)) %>% 
  ggplot(aes(x= factor(rating), y=pct, fill=factor(rating))) + 
  geom_col() +
 scale_fill_brewer(palette = "RdPu") +
  geom_text(aes(label = paste0(pct, "%")), vjust = -0.5, size = 3.5) + 
  ylim(0, 65) +
  labs(title = "Distribution des avis de 1 à 5", x= "Avis", y="%", fill="Échelle") +
  theme_minimal()
```

Environ la **moitié des avis** laissés par les clients sont notés à **la note maximale 5**.

```{r taux-de-recommandation}
reviews %>% 
  count(recommended) %>% 
  mutate(
    label = if_else(recommended ==1, "Recommandé", "Non recommandé"),
    pct = round(n/sum(n) *100,1)
  ) %>% 
  ggplot(aes(x = label, y = pct, fill=label)) +
  geom_col() +
    scale_fill_manual(values = c("#F48FB1", "#C2185B")) +
  geom_text(aes(label= paste0(pct, "%")), vjust = -0.5, size = 3.5) +
  ylim(0,90) +
  labs(title="Taux de recommandation", y="%", fill="Échelle") +
  theme_minimal()
```

81,8% des clients recommandent les vêtements qu'ils ont laissés des avis.

Pour l'étape de modélisation, afin que le modèle ne surapprend pas, au lieu d'utiliser l'accuracy comme métrique nous allons utiliser le **ROC-AUC** pour mesurer la performance.

```{r distribution-age}
reviews %>% 
  ggplot(aes(x=age)) +
  geom_histogram(binwidth = 5, fill="#E91E8C", color="white") +
  labs(title= "Distribution de l'âge de la clientèle", x="Âge", y="Nombre de clientes") +
  theme_minimal()
```

Les clients qui ont laissés des avis dans notre jeu de données ont entre 20 ans et 75 ans. Mais on remarque que 3000 des clients se trouvent dans leur trentaines voire quarantaines.

# 3. Enrichissement des données

## Ajout des colonnes nbr_mots, nbr_char, groupe_age
On va rajouter le nombre de mots et le nombre de caractères pour chaque avis. En admettant qu'un avis long et détaill est souvent signe d'une cliente très satisfaite ou très insatisfaite. 
On va également catégoriser l'âge en trois catégories moins de 30 ans, entre 30 et 40, et 60 ans et plus.

```{r feature-engineering}
reviews <- reviews %>% 
  mutate(
    nbr_mots = lengths(strsplit(review, " ")),
    nbr_char = nchar(review),
    groupe_age = case_when(
      age < 30 ~"moins de 30 ans",
      age >=30 & age < 40 ~ " 30 et 40 ans",
      age >=40 & age < 60 ~ " 40 et 60 ans",
      TRUE   ~"60 ans et plus"
    ),
    groupe_age = factor(groupe_age)
  )
```

## Extraction des mots-clés
On va aussi extraire les avis ayant des mots-clés qui indiqueront potentiellement si une cliente recommande le produit ou non. En prenant seulement les mots-clés à connotation positive.
```{r mots-clés}
reviews <- reviews %>% 
  mutate(
  fit = as.integer(str_detect(tolower(review), "fit|fits|fitted")),
  quality = as.integer(str_detect(tolower(review), "quality|material|fabric")),
 color = as.integer(str_detect(tolower(review), "color|colour|pattern")),
love = as.integer(str_detect(tolower(review), "love|lovely|beautiful")),
size = as.integer(str_detect(tolower(review), "size|sizing|small|large|petite|medium|big"))
)
```

```{r apercu}
reviews %>% 
  select(review, fit, quality, size, love) %>% 
  head(5)
```



