---
title: "Projet Tendance Mode"
author: "Marie-Anne Randrianarivony"
date: "2026-05-27"
output: html_document
---


```{r setup, include=FALSE}
knitr::opts_chunk$set(warning = FALSE, message = FALSE)
```

# Chargement des packages et des données

```{r load-packages}
library(tidyverse)
library(janitor)
library(skimr)
library(ggplot2)
```

```{r load-data}
reviews  <- read.csv("C:/Users/Marie-Anne/OneDrive - Université du Québec à Chicoutimi/Documents/Projet-classification-des-tendances-de-mode-f-minin/data/Womens Clothing E-Commerce Reviews.csv", na.strings=c("","NA"))

```

Étant donné qu'on cherche à classifier les tendances de mode féminin basé sur les avis des clients. La variable cible sera donc la colonne `Recommended.ID`.

# 1. Nettoyage des données
## Apercu du jeu de donnée et gestion des valeurs manquantes
```{r}
skim(reviews)
sum(is.na(reviews))
```
Les colonnes `title`, `Review.Text`, `Division.Name`, `Department.Name`, `Class.Name` contiennent des valeurs manquantes.

Nous avons 11 variables pour 23486 observations.

```{r suppression-index}
reviews <- reviews %>% 
  select(-X) 
```

## Renommage des colonnes

```{r renommage-colonne}
reviews <- reviews %>% 
  rename(
    clothing_id = Clothing.ID,
    age = Age,
    title = Title,
    review = Review.Text,
    rating = Rating,
    recommended = Recommended.IND,
    feedback_positif = Positive.Feedback.Count,
    division = Division.Name,
    department = Department.Name,
    class = Class.Name
  )
```

## Traitement des valeurs manquantes

On a constaté récemment qu'il y avait 14 valeurs manquantes dans chacune des colonnes `department`,`division`, `class`. Étant donné que ce n'est pas un nombre important de données comparé au 23486 observations. On peut donc les supprimer. Concernant les colonnes `title`, on observe 3810 valeurs manquantes. Pour la colonne `review`, on observe 845 valeurs manquantes. Il s'agit là d'un nombre minimal comparé aux nombres d'observations alors on peut les supprimer également.

```{r NaN}
reviews <- reviews %>% 
  filter(!is.na(title),!is.na(review),!is.na(department), !is.na(division), !(is.na(class)))
```

